Minutes et répertoires du notaire Camille Charles TOLLU, 29 avril 1882 - 4 juin 1908 (étude XXIX)
Archives nationales (France)
Minutes et répertoires du notaire Camille Charles TOLLU (étude XXIX)
29 avril 1882 - 4 juin 1908
MC/ET/XXIX/1393 - MC/ET/XXIX/1518, MC/ET/XXIX/1533 - MC/ET/XXIX/1797, MC/RE/XXIX/36 - MC/RE/XXIX/45
Tollu, Camille Charles; Étude notariale XXIX (Paris; 1537-....)
43,5 mètres linéaires
Archives nationales de France
Minutes et répertoires: la loi 2008-696 du 15 juillet 2008 relative aux archives a fixé à 75 ans à compter de la date de l'acte, ou à 25 ans à compter de la date du décès de l'intéressé si ce délai est plus bref, le délai de communication des minutes et répertoires des notaires; ce délai est porté à 100 ans à compter de la date de l'acte si le document se rapporte à un mineur (code du Patrimoine, articles L213-2, 4e d et 5e).
Autres documents de l'étude (dossiers de clients, comptabilité...): s'agissant d'archives privées, ces documents sont communicables selon les modalités fixées par le déposant ou le donateur.
Certains documents ne sont pas accessibles en raison de leur mauvais état de conservation.
Versement
Accès aux instruments de recherche de tous les notaires de l’étude XXIX
Archives de l'étude XXIX
- Minutes de Camille Charles TOLLU, 29 avril 1882 - 4 juin 1908; MC/ET/XXIX/1393 - MC/ET/XXIX/1518, MC/ET/XXIX/1533 - MC/ET/XXIX/1797; cauchards de 10, 12,5 et 15 cm 391 articles
  Informations complémentaires:
  À la suite du décès de Me Camille Charles Tollu le 2 avril 1908, à partir du 7 avril 1908 les actes sont passés par-devant Me Charles Henri Tollu, administrateur provisoire de l'étude.
  - Minutes. 1882, 29 avril - 31 mai, 29 avril - 31 mai 1882; MC/ET/XXIX/1393
    Les minutes du 29 avril 1882 étaient précedemment conservées sous la cote MC/ET/XXIX/1392
    Informations concernant le classement:
    Le niveau inférieur de description, quand il existe, correspond aux minutes d'actes. Toutes les minutes ne sont pas forcément décrites une à une. Les descriptions de ces minutes sont plus ou moins détaillées.
  - Minutes. 1882, 2 juin - 17 juin, 2 juin - 17 juin 1882; MC/ET/XXIX/1394
  - Minutes. 1882, 19 juin - 30 juin, 19 juin - 30 juin 1882; MC/ET/XXIX/1395
  - Minutes. 1882, juillet, juillet 1882; MC/ET/XXIX/1396
  - Minutes. 1882, août, août 1882; MC/ET/XXIX/1397
  - Minutes. 1882, septembre, septembre 1882; MC/ET/XXIX/1398
  - Minutes. 1882, octobre, octobre 1882; MC/ET/XXIX/1399
  - Minutes. 1882, novembre, novembre 1882; MC/ET/XXIX/1400
  - Minutes. 1882, décembre, décembre 1882; MC/ET/XXIX/1401
    - Prêt conditionnel à Marie Adélaïde Françoise Joséphine Emilie d'Audiffret, propriétaire, boulevard Malesherbes, n° 158, de 25000 francs par le Crédit foncier de France, rue des Capucines, n° 19. A la suite, réalisations de prêt., 9 décembre 1882 - 8 mai 1883; MC/ET/XXIX/1401
      Mention dans le répertoire du notaire coté:
      MC/RE/XXIX/36
      Origine de l'information:
      Actes signalés par Thierry Boudignon, 2003-2012 (base de données migrée: voir contexte dans le Plan d’orientation général - Notaires de Paris, guides thématiques du Minutier).
      Date de création de la notice: 2009
      obligation; Capucines (rue des); Malesherbes (boulevard); Audiffret, Marie Adélaïde Françoise Joséphine Emilie d' (18..- ....)
  - Minutes. 1883, 2 janvier - 17 janvier, 2 janvier - 17 janvier 1883; MC/ET/XXIX/1402
    Acte(s) de la même période coté(s) séparément:
    Voir aussi: MC/ET/XXIX/1533 (Dépôt des statuts de 'La Garantie agricole, 10 janvier 1883).
    voir aussi
    Minutes et répertoires du notaire Camille Charles TOLLU, 29 avril 1882 - 4 juin 1908 (étude XXIX)#Statuts assurance contre la grêle et garantie agricole. 1883, 10 janvier#MC/ET/XXIX/1533
    - Statut de la Société anonyme immobilière du septième arrondissement, siège rue de Grenelle, n° 96., 17 janvier 1883; MC/ET/XXIX/1402
      Report des actes analysés à l'occasion de l'établissement des répertoires numériques dits 'états numérique' des liasses et registres de minutes. (base de données migrée: voir contexte dans le Plan d’orientation général - Notaires de Paris, guides thématiques du Minutier).
      Date de création de la notice: 2012
      Grenelle (rue de)
  - Minutes. 1883, 18 janvier - 31 janvier, 18 janvier - 31 janvier 1883; MC/ET/XXIX/1403
  - Minutes. 1883, février, février 1883; MC/ET/XXIX/1404
  - Minutes. 1883, 1er mars - 8 mars, 1er mars - 8 mars 1883; MC/ET/XXIX/1405
  - Minutes. 1883, 9 mars - 31 mars, 9 mars - 31 mars 1883; MC/ET/XXIX/1406
  - Minutes. 1883, avril, avril 1883; MC/ET/XXIX/1407
  - Minutes. 1883, 1er mai - 18 mai, 1er mai - 18 mai 1883; MC/ET/XXIX/1408
  - Minutes. 1883, 19 mai - 31 mai, 19 mai - 31 mai 1883; MC/ET/XXIX/1409
  - Minutes. 1883, 1er juin - 13 juin, 1er juin - 13 juin 1883; MC/ET/XXIX/1410
  - Minutes. 1883, 15 juin - 30 juin, 15 juin - 30 juin 1883; MC/ET/XXIX/1411
  - Minutes. 1883, juillet, juillet 1883; MC/ET/XXIX/1412
  - Minutes. 1883, août, août 1883; MC/ET/XXIX/1413
    - Liquidation des communauté et succession de Pierre Albert Haincque de Saint-Senoch, entre ses héritiers, Jane Tissier, rentière, demeurant 21, rue Gide à Levallois-Perret, agissant comme tutrice de leurs trois enfants (48 f.)., 1er août 1883; MC/ET/XXIX/1413
      À la suite:
      1883, 28 décembre Approbation du compte de bénéfice d'inventaire.
      De l'image fixe à l'image animée (1820-1910), documents du Minutier central des notaires de Paris relatifs à l'histoire des photographes et de la photographie, par Marc Durand, Paris, Archives nationales, 2015, notice n° 2350 (version dématérialisée de l'instrument de recherche, les notices biographiques et compléments de descriptions d'actes ne se trouvent que sur la version papier de l'ouvrage, voir contexte dans le Plan d’orientation général - Notaires de Paris, guides thématiques du Minutier).
      Date de création de la notice: 2010
      Levallois-Perret (Hauts-de-Seine); Haincque de Saint-Senoch, Edgar Sainte Marie; Tissier, Jane
  - Minutes. 1883, septembre, septembre 1883; MC/ET/XXIX/1414
  - Minutes. 1883, octobre, octobre 1883; MC/ET/XXIX/1415
  - Minutes. 1883, 2 novembre - 14 novembre, 2 novembre - 14 novembre 1883; MC/ET/XXIX/1416
  - Minutes. 1883, 15 novembre - 30 novembre, 15 novembre - 30 novembre 1883; MC/ET/XXIX/1417
  - Minutes. 1883, décembre, décembre 1883; MC/ET/XXIX/1418
  - Minutes. 1884, 2 janvier - 18 janvier, 2 janvier - 18 janvier 1884; MC/ET/XXIX/1419
  - Minutes. 1884, 19 janvier - 31 janvier, 19 janvier - 31 janvier 1884; MC/ET/XXIX/1420
    - Testament authentique de Jean-Baptiste Bayle dit Bayle-Mouillard, dicté en l'étude de Me Camille Tollu., 31 janvier 1884; MC/ET/XXIX/1420
      De l'image fixe à l'image animée (1820-1910), documents du Minutier central des notaires de Paris relatifs à l'histoire des photographes et de la photographie, par Marc Durand, Paris, Archives nationales, 2015, notice n° 330 (version dématérialisée de l'instrument de recherche, les notices biographiques et compléments de descriptions d'actes ne se trouvent que sur la version papier de l'ouvrage, voir contexte dans le Plan d’orientation général - Notaires de Paris, guides thématiques du Minutier).
      Bayle, Jean-Baptiste; Tollu, Camille
  - Minutes. 1884, février, février 1884; MC/ET/XXIX/1421
  - Minutes. 1884, mars, mars 1884; MC/ET/XXIX/1422
  - Minutes. 1884, avril, avril 1884; MC/ET/XXIX/1423
  - Minutes. 1884, 1er mai - 19 mai, 1er mai - 19 mai 1884; MC/ET/XXIX/1424
  - Minutes. 1884, 20 mai - 31 mai, 20 mai - 31 mai 1884; MC/ET/XXIX/1425
  - Minutes. 1884, juin, juin 1884; MC/ET/XXIX/1426
  - Minutes. 1884, juillet, juillet 1884; MC/ET/XXIX/1427
  - Minutes. 1884, août, août 1884; MC/ET/XXIX/1428
  - Minutes. 1884, septembre, septembre 1884; MC/ET/XXIX/1429
  - Minutes. 1884, octobre, octobre 1884; MC/ET/XXIX/1430
  - Minutes. 1884, novembre, novembre 1884; MC/ET/XXIX/1431
  - Minutes. 1884, 1er décembre - 17 décembre, 1er décembre - 17 décembre 1884; MC/ET/XXIX/1432
  - Minutes. 1884, 18 décembre - 31 décembre, 18 décembre - 31 décembre 1884; MC/ET/XXIX/1433
  - Minutes. 1885, 2 janvier - 16 janvier, 2 janvier - 16 janvier 1885; MC/ET/XXIX/1434
    - Dépôt judiciaire du testament olographe de Vincent Frédéric de Martens, fait à Paris, le 10 janvier 1885, à la suite de son décès survenu en son domicile, 84, rue Bonaparte, le 12 janvier 1885. À signaler: le défunt lègue à son neveu, Charles Chrétien Held, négociant, demeurant à Stuttgart (Allemagne), la totalité de ses biens., 13 janvier 1885; MC/ET/XXIX/1434
      1885, 28 mars Dépôt d'ordonnance d'envoi en possession.
      De l'image fixe à l'image animée (1820-1910), documents du Minutier central des notaires de Paris relatifs à l'histoire des photographes et de la photographie, par Marc Durand, Paris, Archives nationales, 2015, notice n° 3394 (version dématérialisée de l'instrument de recherche, les notices biographiques et compléments de descriptions d'actes ne se trouvent que sur la version papier de l'ouvrage, voir contexte dans le Plan d’orientation général - Notaires de Paris, guides thématiques du Minutier).
      Bonaparte (rue); Stuttgart (Allemagne); Martens, Vincent Frédéric de; Held, Charles Chrétien
    - Notoriété après décès de Vincent Frédéric de Martens, survenu en son domicile, 84, rue Bonaparte, le 12 janvier 1885., 16 janvier 1885; MC/ET/XXIX/1434
      De l'image fixe à l'image animée (1820-1910), documents du Minutier central des notaires de Paris relatifs à l'histoire des photographes et de la photographie, par Marc Durand, Paris, Archives nationales, 2015, notice n° 3395 (version dématérialisée de l'instrument de recherche, les notices biographiques et compléments de descriptions d'actes ne se trouvent que sur la version papier de l'ouvrage, voir contexte dans le Plan d’orientation général - Notaires de Paris, guides thématiques du Minutier).
      Bonaparte (rue); Martens, Vincent Frédéric de
  - Minutes. 1885, 17 janvier - 31 janvier, 17 janvier - 31 janvier 1885; MC/ET/XXIX/1435
    - Règlement de divers comptes concernant les successions d'Erhard Schieble et de Florence Pierrette Guillet, son épouse, et présentation de compte de tutelle par Georges Erhard-Schieble à Eugène Léon Erhard-Schieble, par devant Henri Erhard-Schieble, tous graveurs géographes, demeurant 12, rue Duguay-Trouin., 23 janvier 1885; MC/ET/XXIX/1435
      1885, 14 avril Approbation et décharge.
      De l'image fixe à l'image animée (1820-1910), documents du Minutier central des notaires de Paris relatifs à l'histoire des photographes et de la photographie, par Marc Durand, Paris, Archives nationales, 2015, notice n° 4469 (version dématérialisée de l'instrument de recherche, les notices biographiques et compléments de descriptions d'actes ne se trouvent que sur la version papier de l'ouvrage, voir contexte dans le Plan d’orientation général - Notaires de Paris, guides thématiques du Minutier).
      Duguay-Trouin (rue); Schieble, Erhard; Guillet, Florence Pierrette; Schieble, Eugène Léon; Schieble, Georges; Schieble, Henri
  - Minutes. 1885, février, février 1885; MC/ET/XXIX/1436
    - Notoriété après décès de Jean-Baptiste Bayle dit Bayle-Mouillard, survenu en son domicile 5, rue des Beaux-Arts, le 14 février 1885., 23 février 1885; MC/ET/XXIX/1436
      De l'image fixe à l'image animée (1820-1910), documents du Minutier central des notaires de Paris relatifs à l'histoire des photographes et de la photographie, par Marc Durand, Paris, Archives nationales, 2015, notice n° 331 (version dématérialisée de l'instrument de recherche, les notices biographiques et compléments de descriptions d'actes ne se trouvent que sur la version papier de l'ouvrage, voir contexte dans le Plan d’orientation général - Notaires de Paris, guides thématiques du Minutier).
      Beaux-Arts (rue des); Bayle, Jean-Baptiste
  - Minutes. 1885, 2 mars - 17 mars, 2 mars - 17 mars 1885; MC/ET/XXIX/1437
  - Minutes. 1885, 18 mars - 31 mars, 18 mars - 31 mars 1885; MC/ET/XXIX/1438
  - Minutes. 1885, 1er avril - 18 avril, 1er avril - 18 avril 1885; MC/ET/XXIX/1439
  - Minutes. 1885, 20 avril - 30 avril, 20 avril - 30 avril 1885; MC/ET/XXIX/1440
    - Inventaire après décès de Jean Charles Martin, dressé dans un appartement situé 27, rue Bleue, lui-même décédé à Saint-Denis (Seine-Saint-Denis), le 13 mai 1845, à la requête de sa veuve, Marie Anne Adélaïde Augée, tutrice de leur fils Adolphe Alexandre Martin, et de leur autre fils majeur, Louis Charles Martin, architecte, demeurant tous même adresse. (46 f.)., 6 juin 1845; MC/ET/XXIX/1440
      De l'image fixe à l'image animée (1820-1910), documents du Minutier central des notaires de Paris relatifs à l'histoire des photographes et de la photographie, par Marc Durand, Paris, Archives nationales, 2015, notice n° 3397 (version dématérialisée de l'instrument de recherche, les notices biographiques et compléments de descriptions d'actes ne se trouvent que sur la version papier de l'ouvrage, voir contexte dans le Plan d’orientation général - Notaires de Paris, guides thématiques du Minutier).
      Bleue (rue); Martin, Jean Charles; Martin, Adolphe Alexandre; Martin, Louis Charles; Augée, Marie Anne Adélaïde
    - Notoriété rectificative des noms et prénoms de Vincent Frédéric de Martens concernant un titre de rente sur l'État français. Réquisition de certificat de propriété par Théophile Baumann, traducteur juré près la cour d'appel de Paris, demeurant 54, rue Richer concernant la succession de Vincent Frédéric de Martens., 24 avril 1885; MC/ET/XXIX/1440
      De l'image fixe à l'image animée (1820-1910), documents du Minutier central des notaires de Paris relatifs à l'histoire des photographes et de la photographie, par Marc Durand, Paris, Archives nationales, 2015, notice n° 3396 (version dématérialisée de l'instrument de recherche, les notices biographiques et compléments de descriptions d'actes ne se trouvent que sur la version papier de l'ouvrage, voir contexte dans le Plan d’orientation général - Notaires de Paris, guides thématiques du Minutier).
      Richer (rue); Martens, Vincent Frédéric de; Baumann, Théophile
  - Minutes. 1885, mai, mai 1885; MC/ET/XXIX/1441
  - Minutes. 1885, juin, juin 1885; MC/ET/XXIX/1442
  - Minutes. 1885, 1er juillet - 17 juillet, 1er juillet - 17 juillet 1885; MC/ET/XXIX/1443
  - Minutes. 1885, 18 juillet - 31 juillet, 18 juillet - 31 juillet 1885; MC/ET/XXIX/1444
  - Minutes. 1885, août, août 1885; MC/ET/XXIX/1445
    - Obligation par Jean Raymond Hippolyte Lazerges, artiste peintre, demeurant 37, rue Fontaine, au profit d'Anne Gabrielle Breschet, veuve Thierry, rentière, demeurant 13, rue de l'Ancienne-Comédie, pour prêt d'une somme principale de 20 000 francs remboursable le 5 mars 1890, accompagné d'un taux de 5 % l'an, payable par trimestre. Le contractant donne a titre de gage et nantissement douze tableaux et un dessin et s'engage a fournir encore huit tableaux et un dessin d'ici à la fin de l'année 1885. À signaler: en annexe, un état descriptif des dits tableaux et dessins., 17 août 1885; MC/ET/XXIX/1445
      De l'image fixe à l'image animée (1820-1910), documents du Minutier central des notaires de Paris relatifs à l'histoire des photographes et de la photographie, par Marc Durand, Paris, Archives nationales, 2015, notice n° 2824 (version dématérialisée de l'instrument de recherche, les notices biographiques et compléments de descriptions d'actes ne se trouvent que sur la version papier de l'ouvrage, voir contexte dans le Plan d’orientation général - Notaires de Paris, guides thématiques du Minutier).
      Fontaine (rue); Ancienne-Comédie (rue de l'); Breschet, Anne Gabrielle; Lazerges, Jean Raymond Hippolyte; Thierry, veuve: voir à Breschet, Anne Gabrielle
  - Minutes. 1885, septembre, septembre 1885; MC/ET/XXIX/1446
  - Minutes. 1885, 1er octobre - 14 octobre, 1er octobre - 14 octobre 1885; MC/ET/XXIX/1447
  - Minutes. 1885, 16 octobre - 31 octobre, 16 octobre - 31 octobre 1885; MC/ET/XXIX/1448
    - Obligation par Édouard Baldus, artiste photographe, graveur, demeurant 17, rue d'Assas, au profit de son gendre, Charles Albert Waltner, artiste graveur, demeurant 16, avenue de Breteuil, pour prêt d'une somme principale de 1 500 francs remboursable le 20 octobre 1890, accompagné d'un taux de 5 % l'an, payable annuellement. Le contractant donne à titre de gage et nantissement, différents meubles et objets mobiliers. Extrait: état descriptif des objets donnés en gage par Monsieur Baldus à Monsieur Walter., 20 octobre 1885; MC/ET/XXIX/1448
      De l'image fixe à l'image animée (1820-1910), documents du Minutier central des notaires de Paris relatifs à l'histoire des photographes et de la photographie, par Marc Durand, Paris, Archives nationales, 2015, notice n° 255 (version dématérialisée de l'instrument de recherche, les notices biographiques et compléments de descriptions d'actes ne se trouvent que sur la version papier de l'ouvrage, voir contexte dans le Plan d’orientation général - Notaires de Paris, guides thématiques du Minutier).
      Assas (rue d'); Breteuil (avenue de); Baldus, Édouard; Waltner, Charles Jules Albert
  - Minutes. 1885, novembre, novembre 1885; MC/ET/XXIX/1449
  - Minutes. 1885, 1er décembre - 15 décembre, 1er décembre - 15 décembre 1885; MC/ET/XXIX/1450
  - Minutes. 1885, 17 décembre - 31 décembre, 17 décembre - 31 décembre 1885; MC/ET/XXIX/1451
  - Minutes. 1886, janvier, janvier 1886; MC/ET/XXIX/1452
  - Minutes. 1886, 1er février - 12 février, 1er février - 12 février 1886; MC/ET/XXIX/1453
  - Minutes. 1886, 13 février - 26 février, 13 février - 26 février 1886; MC/ET/XXIX/1454
  - Minutes. 1886, 1er mars - 18 mars, 1er mars - 18 mars 1886; MC/ET/XXIX/1455
  - Minutes. 1886, 19 mars - 31 mars, 19 mars - 31 mars 1886; MC/ET/XXIX/1456
  - Minutes. 1886, 1er avril - 16 avril, 1er avril - 16 avril 1886; MC/ET/XXIX/1457
  - Minutes. 1886, 17 avril - 30 avril, 17 avril - 30 avril 1886; MC/ET/XXIX/1458
  - Minutes. 1886, 1er mai - 13 mai, 1er mai - 13 mai 1886; MC/ET/XXIX/1459
  - Minutes. 1886, 14 mai - 31 mai, 14 mai - 31 mai 1886; MC/ET/XXIX/1460
  - Minutes. 1886, juin, juin 1886; MC/ET/XXIX/1461
  - Minutes. 1886, 1er juillet - 17 juillet, 1er juillet - 17 juillet 1886; MC/ET/XXIX/1462
  - Minutes. 1886, 19 juillet - 31 juillet, 19 juillet - 31 juillet 1886; MC/ET/XXIX/1463
  - Minutes. 1886, 2 août - 14 août, 2 août - 14 août 1886; MC/ET/XXIX/1464
  - Minutes. 1886, 16 août - 31 août, 16 août - 31 août 1886; MC/ET/XXIX/1465
  - Minutes. 1886, septembre, septembre 1886; MC/ET/XXIX/1466
  - Minutes. 1886, octobre, octobre 1886; MC/ET/XXIX/1467
  - Minutes. 1886, 2 novembre - 15 novembre, 2 novembre - 15 novembre 1886; MC/ET/XXIX/1468
  - Minutes. 1886, 16 novembre - 30 novembre, 16 novembre - 30 novembre 1886; MC/ET/XXIX/1469
  - Minutes. 1886, décembre, décembre 1886; MC/ET/XXIX/1470
  - Minutes. 1887, janvier, janvier 1887; MC/ET/XXIX/1471
  - Minutes. 1887, février, février 1887; MC/ET/XXIX/1472
  - Minutes. 1887, 1er mars - 14 mars, 1er mars - 14 mars 1887; MC/ET/XXIX/1473
  - Minutes. 1887, 15 mars - 31 mars, 15 mars - 31 mars 1887; MC/ET/XXIX/1474
  - Minutes. 1887, avril, avril 1887; MC/ET/XXIX/1475
  - Minutes. 1887, mai, mai 1887; MC/ET/XXIX/1476
  - Minutes. 1887, 1er juin - 15 juin, 1er juin - 15 juin 1887; MC/ET/XXIX/1477
  - Minutes. 1887, 16 juin - 30 juin, 16 juin - 30 juin 1887; MC/ET/XXIX/1478
  - Minutes. 1887, 1er juillet - 12 juillet, 1er juillet - 12 juillet 1887; MC/ET/XXIX/1479
  - Minutes. 1887, 13 juillet - 30 juillet, 13 juillet - 30 juillet 1887; MC/ET/XXIX/1480
  - Minutes. 1887, août, août 1887; MC/ET/XXIX/1481
  - Minutes. 1887, septembre, septembre 1887; MC/ET/XXIX/1482
  - Minutes. 1887, octobre, octobre 1887; MC/ET/XXIX/1483
  - Minutes. 1887, 2 novembre - 12 novembre, 2 novembre - 12 novembre 1887; MC/ET/XXIX/1484
  - Minutes. 1887, 14 novembre - 30 novembre, 14 novembre - 30 novembre 1887; MC/ET/XXIX/1485
  - Minutes. 1887, décembre, décembre 1887; MC/ET/XXIX/1486
  - Minutes. 1888, 2 janvier - 18 janvier, 2 janvier - 18 janvier 1888; MC/ET/XXIX/1487
  - Minutes. 1888, 19 janvier - 31 janvier, 19 janvier - 31 janvier 1888; MC/ET/XXIX/1488
  - Minutes. 1888, février, février 1888; MC/ET/XXIX/1489
  - Minutes. 1888, mars, mars 1888; MC/ET/XXIX/1490
  - Minutes. 1888, 4 avril - 16 avril, 4 avril - 16 avril 1888; MC/ET/XXIX/1491
  - Minutes. 1888, 17 avril - 30 avril, 17 avril - 30 avril 1888; MC/ET/XXIX/1492
  - Minutes. 1888, mai, mai 1888; MC/ET/XXIX/1493
  - Minutes. 1888, 1er juin - 15 juin, 1er juin - 15 juin 1888; MC/ET/XXIX/1494
  - Minutes. 1888, 18 juin - 29 juin, 18 juin - 29 juin 1888; MC/ET/XXIX/1495
  - Minutes. 1888, 2 juillet - 11 juillet, 2 juillet - 11 juillet 1888; MC/ET/XXIX/1496
  - Minutes. 1888, 12 juillet - 31 juillet, 12 juillet - 31 juillet 1888; MC/ET/XXIX/1497
  - Minutes. 1888, août, août 1888; MC/ET/XXIX/1498
  - Minutes. 1888, septembre, septembre 1888; MC/ET/XXIX/1499
  - Minutes. 1888, octobre, octobre 1888; MC/ET/XXIX/1500
  - Minutes. 1888, novembre, novembre 1888; MC/ET/XXIX/1501
  - Minutes. 1888, décembre, décembre 1888; MC/ET/XXIX/1502
  - Minutes. 1889, janvier, janvier 1889; MC/ET/XXIX/1503
  - Minutes. 1889, 1er février - 14 février, 1er février - 14 février 1889; MC/ET/XXIX/1504
  - Minutes. 1889, 15 février - 27 février, 15 février - 27 février 1889; MC/ET/XXIX/1505
  - Minutes. 1889, 1er mars - 18 mars, 1er mars - 18 mars 1889; MC/ET/XXIX/1506
  - Minutes. 1889, 19 mars - 30 mars, 19 mars - 30 mars 1889; MC/ET/XXIX/1507
  - Minutes. 1889, avril, avril 1889; MC/ET/XXIX/1508
  - Minutes. 1889, mai, mai 1889; MC/ET/XXIX/1509
  - Minutes. 1889, juin, juin 1889; MC/ET/XXIX/1510
  - Minutes. 1889, 1er juillet - 19 juillet, 1er juillet - 19 juillet 1889; MC/ET/XXIX/1511
  - Minutes. 1889, 20 juillet - 31 juillet, 20 juillet - 31 juillet 1889; MC/ET/XXIX/1512
  - Minutes. 1889, août, août 1889; MC/ET/XXIX/1513
  - Minutes. 1889, septembre, septembre 1889; MC/ET/XXIX/1514
  - Minutes. 1889, 1er octobre - 18 octobre, 1er octobre - 18 octobre 1889; MC/ET/XXIX/1515
  - Minutes. 1889, 19 octobre - 31 octobre, 19 octobre - 31 octobre 1889; MC/ET/XXIX/1516
    - Bail par Edgar Sainte Marie Haincque de Saint-Senoch, propriétaire, demeurant 55, rue de Rome, à Paul Constant Bréville et Robert Anatole Paturel, exploitants de verrerie en gros, demeurant 5, rue Mazet, d'une maison située même adresse. Loyer annuel de 18 000 francs., 31 octobre 1889; MC/ET/XXIX/1516
      De l'image fixe à l'image animée (1820-1910), documents du Minutier central des notaires de Paris relatifs à l'histoire des photographes et de la photographie, par Marc Durand, Paris, Archives nationales, 2015, notice n° 2351 (version dématérialisée de l'instrument de recherche, les notices biographiques et compléments de descriptions d'actes ne se trouvent que sur la version papier de l'ouvrage, voir contexte dans le Plan d’orientation général - Notaires de Paris, guides thématiques du Minutier).
      Mazet (rue); Rome (rue de); Bréville, Paul Constant; Haincque de Saint-Senoch, Edgar Sainte Marie; Paturel, Robert Anatole
  - Minutes. 1889, novembre, novembre 1889; MC/ET/XXIX/1517
    Attention: acte(s) coté(s) en Réserve
    - Notoriété après décès de Charles Honoré Grimaldi, prince souverain de Monaco sous le titre Charles III, survenu en son château de Marchais (Aisne) le 10 septembre 1889., 19 novembre 1889; MC/RS//1335
      Cote originelle du document:
      MC/ET/XXIX/1517
      Informations concernant le classement et la cotation du document:
      Acte coté en Réserve.
      Actes signalés par le personnel du Minutier central des notaires de Paris, 2002-2011 (base de données migrée: voir contexte dans le Plan d’orientation général - Notaires de Paris, guides thématiques du Minutier).
      Date de création de la notice: 2008
      Date de révision: 2011
      notoriété; Marchais (Aisne, château de); Charles III (prince de Monaco, 1818-1899)